臺灣臺南地方法院刑事判決　　　　　　　　　　　　　九十三年度訴字第五七九號
　　公　訴　人　臺灣台南地方法院檢察署檢察官
　　被　　　告　甲○○
右列被告因違反毒品危害防制條例案件，經檢察官提起公訴（九十三年度毒偵字第七
五七號）及檢察官函請併案審理（九十三年度毒偵字第一一○一號）、（九十三年度
毒偵字第一○一五號），被告於準備程序中就犯罪事實為有罪之陳述，本院合議庭裁
定進行簡式審判程序，判決如左：
    主  文
甲○○連續施用第一級毒品，累犯，處有期徒刑壹年貳月。扣案如附表所載之第一級
毒品海洛因均沒收銷燬之、扣案如附表所載之注射針筒及毒品外包裝，均沒收之。
    事  實
一、甲○○於民國七十九年間，均因違反肅清煙毒條例案件，分別經本院以七十九年
    度訴字第七七三號判處有期徒刑四年六月確定，及本院以七十九年度訴字第一二
    七三號判處有期徒刑三年四月，經臺灣高等法院臺南分院以八十年上字第四○九
    號駁回上訴確定，二案定應執行有期徒刑七年六月，於八十三年二月五日假釋付
    保護，惟其於假釋期間復因違反肅清煙毒條例案件，經臺灣高等法院臺南分院以
    八十四年度上訴字第三七六號判處有期徒刑三年六月確定，接續執行殘刑後於九
    十三年二月七日縮刑執行完畢。
二、甲○○於八十九年一月二十日縮刑假釋出獄，因施用毒品案件，經本院裁定送觀
    察勒戒後，認有繼續施用傾向，復經本院裁定入戒治處所施以戒治、停止戒治付
    保護管束，並於九十一年一月三十一日保護管束期滿後，經臺灣臺南地方法院檢
    察署檢察官以九十一年度戒毒偵字第五一號為不起訴處分確定。
三、詎甲○○猶不知悔改，明知海洛因係毒品危害防制條例所明定之第一級毒品，不
    得持有及施用，於五年內，竟基於施用第一級毒品海洛因之概括犯意，自九十三
    年三月初某日起，至同年六月四日止，連續在其位於臺南市○○路六○九巷三號
    住處，以注射針筒注射之方式，施用第一級毒品海洛因多次。嗣經警分別於附表
    所載之時間、地點查獲，並扣得如附表所載之毒品及注射針筒，並分別經甲○○
    同意而採尿送驗均呈嗎啡陽性反應而查知上情。
四、案經臺南市警察局第二分局報告臺灣臺南地方法院檢察署檢察官偵查起訴暨臺南
    市警察局第六分局報告臺灣臺南地方法院檢察署檢察官併案審理。
    理  由
一、右揭犯罪事實，業據被告甲○○於檢察官偵查時及本院審理時均坦承不諱，且被
    告經警分別於附表所載時間採尿送驗，即九十三年四月十七日上午十二時許採尿
    （尿液檢體編號Ｂ３─０６９號）、九十三年五月二十五日下午三時二十五分許
    採尿（尿液檢體編號Ｆ─２１３號）、九十三年六月四日下午六時二十分許採尿
    （尿液檢體編號Ｆ─２２０號）送驗結果，均呈嗎啡陽性反應，分別有臺南市警
    察局第二分局偵辦毒品危害防制條例案件送驗尿液年籍對照表、臺南市衛生局九
    十三年四月二十八日（）南市衛檢字第９３０３７２號成績書、臺南市警察局
    第六分局毒品危害防制條例案件送驗尿液及年籍對照表、臺南市衛生局（煙）南
    市衛驗字第９３０５４１號檢驗成績書、臺南市警察局第六分局毒品危害防制條
    例案件送驗尿液及年籍對照表、臺南市衛生局（煙）南市衛檢字第９３０５４５
    號檢驗成績書各一紙在卷可稽（參見臺南市警察局二分局南市警二刑偵字第二一
    七號刑案偵案偵查卷宗第五頁、臺灣臺南地方法院檢察署九十三年度毒偵字第七
    五五號卷第二五頁、臺南市警察局第六分局刑案偵查卷宗第八頁、本院卷第三五
    頁、臺南市警察局第六分局南市警六刑偵字第四七二號刑案偵查卷宗第十二頁、
    本院卷第三九頁）在卷可資佐證。而經警所扣得如附表所載之毒品，經送鑑定結
    果，均含有第一級第六項毒品海洛因成分，確均屬第一級毒品海洛因無訛，有法
    務部調查局九十三年五月六日調科壹字第２００００４８４８號、九十三年六月
    二十九日調科壹字第２００００４９１７號、九十三年七月六日調科壹字第２０
    ０００４９３８號鑑定通知書各一紙在卷為憑（詳臺灣臺南地方法院檢察署九十
    三年度毒偵字第七五七號偵查卷第七頁；本院卷第二六頁、第四一頁），並有被
    告所有供施用第一級毒品海洛因之器具注射針筒二支扣案可資佐證。按海洛因係
    由嗎啡經化學合成而製得，經注射進入人體後，因代謝而分解又生成嗎啡，因此
    施打海洛因後，由尿液檢驗結果仍為嗎啡反應。是以，被告自白施打海洛因，而
    採尿化驗之結果呈現嗎啡陽性反應，核屬科學上合理之現象。綜合上開事證互核
    相符，被告連續施用第一級毒品之犯行至為明灼。此外，被告前因施用毒品案件
    ，經裁定送觀察、勒戒後，強制戒治完畢，經臺灣臺南地方法院檢察署檢察官於
    九十一年一月三十一日以九十一年度戒毒偵字五一號不起訴處分確定，有臺灣高
    等法院被告全國前案紀錄表在卷可參及刑案資查註紀錄表可資佐證。綜上所查，
    被告於強制戒治戒治執行完畢後五年內，再犯本件施用第一級毒品案件，被告自
    白核與事實相符，本件事證明確，被告犯行堪以認定。
二、查海洛因屬毒品危害防制條例第二條第二項第一款所列之第一級毒品，而被告於
    強制戒治完畢釋放後，五年內再施用第一級毒品，故核被告所為，係犯毒品危害
    防制條例第十條第一項之施用第一級毒品罪。被告非法持有第一級毒品海洛因之
    低度行為，均已為其進而施用之高度行為所吸收，俱不復另論。其先後多次施用
    第一級毒品之犯行，時間緊接，犯罪構成要件相同，顯均係基於概括犯意反覆為
    之，為連續犯，應依刑法第五十六條之規定以一罪論，並加重其刑。公訴人雖僅
    起訴被告於九十三年三月間某日起至同年四月十七日上午十一時許前回溯數日，
    施用第一級毒品海洛因之犯行，惟被告另於九十三年五月中旬某日起至五月二十
    二日下午二時許，及九十三年四月中旬至六月四日止，施用第一級毒品海洛因之
    犯行部分（即檢察官併案審理部分），與業經起訴有罪之施用第一級毒品海洛因
    ，有連續犯裁判上一罪關係，已如前述，本院依審判不可分原則，自得就屬裁判
    上一罪未經起訴之部分一併審理，附此敘明。末查，被告有如事實欄所載之前科
    ，有臺灣臺南地方法院檢察署刑案資料查註紀錄表及臺灣高等法院被告全國前案
    紀錄表在卷可證，其受有期徒刑之執行完畢，五年以內再犯本件有期徒刑以上之
    罪，為累犯，應依刑法第四十七條之規定加重其刑，並依同法第七十條之規定遞
    加重其刑。爰審酌被告有如事實欄所載之施用毒品素行，有前開臺灣高等法院被
    告全國前案紀錄表在卷可參，猶不知悔改，再犯本件施用第一級毒品罪及其犯罪
    之動機、目的、手段、所生危害、施用毒品之期間及次數、犯罪後坦承犯行態度
    良好及施用毒品自戕身心等一切情狀，量處如主文所示之刑，並定其應執行刑，
    以資懲戒。
三、沒收部分：
    本案扣案如附表所載之第一級毒品海洛因，均為第一級毒品，屬違禁物，已如前
    述，即應依毒品危害防制條例第十八條第一項前段之規定，沒收銷燬之。另扣案
    如附表所載之注射針筒二支，係被告所有且供犯本罪所用之物，又非屬毒品危害
    防制條例第十八條第一項前段專供施用第一級毒品之器具，應依刑法第三十八條
    第一項第二款規定，宣告沒收之。至扣案如附表所載之毒品外包裝，既係用於包
    裹毒品，防其裸露、逸出、潮濕，便於持有藉以施用，亦為被告供本件施用第一
    級毒品海洛因所用之物，又非屬毒品危害防制第十九條第一項規定應沒收之物，
    應併刑法第三十八條第一項第二款規定，宣告沒收之（最高法院九十一年度臺上
    字第四○七六號、第四四一六號判決參照）。
據上論斷，應依刑事訴訟法第二百九十九條第一項前段、第二百七十三條之一第一項
，毒品危害防制條例第十條第一項、第十八條第一項，刑法第十一條前段、第五十六
條、第四十七條、第三十八條第一項第二款，判決如主文。
本案經檢察官李秋梅偵查後提起公訴及蔡佩容偵查後併案；主任檢察官乙○○到庭執
行職務。
中      華      民      國      九十三      年      八    月    十八    日
                                  臺灣臺南地方法院刑事第三庭
                                      法  官  洪  士  傑
右正本證明與原本無異。
如不服本判決，應於判決送達後十日內，向本院提出上訴狀（應附繕本）。
                                      書記官  李  佩  珊
中      華      民      國      九十三      年      八    月    十九    日
附     表
  ┌──┬───┬────┬──────┬──────┬────┬───┐
  │編號│時間  │查獲地點│扣案第一級毒│扣案毒品外包│扣案針筒│經沈惠│
  │    │      │及經過  │品          │裝          │        │澤同意│
  │    │      │        │            │            │        │採尿時│
  │    │      │        │            │            │        │間    │
  ├──┼───┼────┼──────┼──────┼────┼───┤
  │    │九十三│臺南市南│海洛因二包合│包裝０．４１│注射針筒│九十三│
  │１  │年四月│區○○路│計淨重０．０│公克        │一支    │年四月│
  │    │十七日│五三二巷│９公克      │            │        │十七日│
  │    │上午十│巷口，與│            │            │        │上午十│
  │    │一時  │王世雄共│            │            │        │二時  │
  │    │      │乘機車，│            │            │        │      │
  │    │      │形跡可疑│            │            │        │      │
  └──┴───┴────┴──────┴──────┴────┴───┘
  ┌──┬───┬────┬──────┬──────┬────┬───┐
  │    │      │而經警盤│            │            │        │      │
  │    │      │查      │            │            │        │      │
  ├──┼───┼────┼──────┼──────┼────┼───┤
  │    │九十三│臺南市大│海洛因一包淨│包裝重０．２│注射針筒│九十三│
  │２  │年五月│成路一段│重０．０５公│６公克      │一支    │年五月│
  │    │二十五│一九三巷│克          │            │        │二十五│
  │    │日下午│二○號前│            │            │        │日下午│
  │    │一時許│，形跡可│            │            │        │三時二│
  │    │      │疑而經警│            │            │        │十五分│
  │    │      │盤查    │            │            │        │      │
  ├──┼───┼────┼──────┼──────┼────┼───┤
  │    │九十三│臺南市新│海洛因二包合│包裝重０．６│無      │九十三│
  │３  │年六月│興路利南│計淨重０．２│８公克      │        │年六月│
  │    │四日下│路交岔路│２公克      │            │        │四日下│
  │    │午五時│口，與王│            │            │        │午六時│
  │    │十分許│世雄共乘│            │            │        │二十分│
  │    │      │機車闖越│            │            │        │      │
  └──┴───┴────┴──────┴──────┴────┴───┘
  ┌──┬───┬────┬──────┬──────┬────┬───┐
  │    │      │紅燈，經│            │            │        │      │
  │    │      │警攔下  │            │            │        │      │
  └──┴───┴────┴──────┴──────┴────┴───┘
